# 异地购买指标税法扣除若干问题

提问人：liubin988513 时间：2011-05-13 10:42:24
成都有个企业，通过购买“异地购买指标”开发房地产，但土地平移指标费开具的并不是类似”土地出让金“票据，而是”标注不得用于非经营性结算“的政府票据。土地增值税与所得税能够扣除吗？？注：http://cd.qq.com/a/20090811/001121.htm 同时，想请问下，房地产开发成本是不是也需要遵循会计准则暂估成本【按照开发进度、设计进度等】，还是需要等发票来了进入开发成本？政府取得的非应税收入票据能否作为税前扣除凭证？建筑企业为房地产开发贷款【实质为房地产企业】使用，房地产开发企业支付给建筑企业的担保支出土地增值税不能扣除吧？所得税也不能扣除 吧？可以税前扣除的发票具体包括哪些种类，发票管理办法没找到？问题很多，希望陈版及各位老师耐心解答，非常感谢

回答人：chenyiwei
没有处理过这方面实务。但个人理解，税前扣除对证据的形式性要求还是比较高的。按照字面意思，“标注不得用于非经营性结算”的政府票据很可能不被认可作为经营性项目的成本在税前扣除摊销。 税前暂估成本的问题，在国税发[2009]31号中有规定，应照此办理。